臺灣桃園地方法院民事裁定　　　　　　110年度家聲字第152號
聲　請　人　陳清榮即尤文溪之遺產管理人

　
上列聲請人聲請變賣被繼承人尤文溪遺產事件，本院裁定如下：
    主  文
聲請駁回。
聲請程序費用由聲請人負擔。
    理  由
一、聲請意旨略以：聲請人為被繼承人尤文溪之遺產管理人，茲
    因被繼承人尤文溪與共有人尤合源等人所共有座落桃園市○
    ○區○○段000 ○000 ○000 號土地及其上同段第1670建號
    房屋，共有人尤合源等人依土地法第34條之1 處分前開不動
    產，並催告聲請人是否行使優先承買權，爰提出本件聲請，
    請鈞院裁定是否准予共同處分即出售該不動產等語。
二、按遺產管理人之職務，包含︰聲請法院依公示催告程序，限
    定一年以上之期間，公告被繼承人之債權人及受遺贈人，命
    其於該期間內報明債權及為願受遺贈與否之聲明，被繼承人
    之債權人及受遺贈人為管理人所已知者，應分別通知之；清
    償債權或交付遺贈物，民法第1179條第1 項第3 、4 款分別
    有明文規定。又第4 款所定債權之清償，應先於遺贈物之交
    付，為清償債權或交付遺贈物之必要，管理人經親屬會議之
    同意，得變賣遺產；遺產管理人非於第1179條第1 項第3 款
    所定期間屆滿後，不得對被繼承人之任何債權人或受遺贈人
    ，償還債務或交付遺贈物，同法第1179條第2 項後段、第11
    81條亦定有明文。故遺產管理人於法院准對被繼承人之債權
    人及受遺贈人為公示催告期間屆滿後，方得因償還被繼承人
    之債務或交付遺贈物之必要，聲請認可變賣遺產，而在公示
    催告期間屆滿前，因是否有債權人及受遺贈人，及債權人、
    受遺贈人是否於期間內報明債權及為願受遺贈之聲明，尚屬
    未明，故不得逕為償還債務或交付遺贈物，自亦不得變賣被
    繼承人之遺產。
三、經查：
（一）聲請人前經本院選任為被繼承人尤文溪之遺產管理人，嗣
      經本院裁定准對被繼承人尤文溪之債權人及受遺贈人為公
      示催告，命被繼承人尤文溪之債權人及受遺贈人，自公示
      催告公告於司法院網站起一年內報明債權及為願受遺贈與
      否之聲明，經本院依職權調閱本院110 年度司家催字第38
      號案卷核閱無訛。
（二）查本院110 年度司家催字第38號裁定於司法院網站之公示
      催告公告日為110 年4 月8 日，可知前開公示催告期間並
      未屆滿。且揆諸前揭規定及說明，遺產管理人變賣遺產僅
      限於清償被繼承人之債務及交付遺贈物，已如前述，則聲
      請人主張因被繼承人尤文溪之共有人尤合源等人依土地法
      第34條之1 處分前開不動產，並催告聲請人是否行使優先
      承買權，爰提出本件聲請，請鈞院裁定是否准予共同處分
      即出售該不動產，即與聲請變賣遺產之規定不符。綜上說
      明，本件公示催告期間既未屆滿，且聲請人亦非為清償被
      繼承人債務或交付遺贈物，其聲請變賣遺產，於法不合，
      應予駁回。
四、依家事事件法第97條、非訟事件法第21條第1項，裁定如主
    文。
中    華    民    國   110    年    10    月    26    日
                  家事法庭    法  官  張淑芬
以上正本係照原本作成。
如對本裁定抗告，須於裁定送達後10日之不變期間內，向本院提
出抗告狀，並繳納抗告費新臺幣1,000 元。
中    華    民    國   110    年    10    月    26    日
                              書記官  邱信璋